Inventaris van het archief van de Directie Personeelszaken van het ministerie van Binnenlandse Zaken, 1980-1994
Nationaal Archief, Den Haag
Ministerie van Binnenlandse Zaken: Directie Personeelszaken
Biza / Dir. Personeelszaken
oudste stuk - jongste stuk: 1980-1994
5200
45 inventarisnummer(s); 1,25 meter
Normale geschreven, getypte en gedrukte documenten. Geen bijzondere handschriften.
Nationaal Archief, Den Haag
Minister van Binnenlandse Zaken / Directie Personeelszaken, 1980-1994
Het archief bevat stukken afkomstig van de Directie Personeelszaken van het ministerie van Binnenlandse Zaken en hebben betrekking op het personeelsbeleid van de Rijksoverheid.
Archiefvorming
Geschiedenis van de archiefvormer
​​De historische achtergronden en ontwikkelingen van de Directie Personeelszaken van het ministerie van Binnenlandse Zaken zijn beschreven in de rapporten:
- Het Rapport Institutioneel Onderzoek (RIO-nr. 72): Overheidspersoneel: arbeidsverhou-dingen, een onderzoek naar het deelbeleidsterrein arbeidsverhoudingen bij de overheid in de periode 1945-1995 (1997) door R. van der Wal met medewerking van M.L. Baten, R.P.B.A. Dingemans, J. van der Meer, M. Schaap en J.H. de Vries ('s-Gravenhage 2000).
- Het Rapport Institutioneel Onderzoek (RIO-nr. 73): Overheidspersoneel; deelbeleidsterrein Arbeidsvoorwaarden Rijkspersoneel', een onderzoek naar het deelbeleidsterrein arbeids-voorwaarden voor ambtenaren en arbeidscontractanten in de sector Rijk in de periode 1945-1996 door G. Huizinga, H. van der Meer, A.van der Ploeg en H. Scholtens (Winschoten 2000)
- Het Rapport Institutioneel Onderzoek (RIO-nr. 75): Overheids¬personeel: formatiebeleid, arbeidsmarktbeleid en personeelsontwikkeling en mobiliteit, een onderzoek naar het deelbeleidsterrein formatiebeleid, arbeidsmarktbeleid en personeelsont¬wikkeling en mobiliteit bij de (rijks)overheid in de periode 1945-1996 door R.P.B.A. Dingemans met medewerking van F.I.C. Hartman ('s-Gravenhage 2000).
- Het Rapport Institutioneel Onderzoek (RIO-nr. 76): Overheidspersoneel: Arbeids¬omstandig¬heden; een onderzoek naar het deelbeleidsterrein Arbeids¬omstandigheden bij de overheid 1945-1996 door J.H. de Vries ('s-Gravenhage 2000).
Geschiedenis van het archiefbeheer
Inhoud en structuur van het archief
Inhoud
Selectie en vernietiging
Als uitvloeisel van het meerjarenconvenant afgesloten op 15 september 1995 tussen het Ministerie van Binnenlandse Zaken en de Centrale Archief Selectiedienst (CAS) is door de CAS in de periode 2001-2004 het archief bewerkt van de Directie Personeelszaken 1980-1994
Voor de selectie werd gebruik gemaakt van:
- Het Basis Selectie Document (BSD) Arbeidsverhoudingen bij de overheid, 1945-1996
- Het Basis Selectie Document (BSD) Overheidspersoneel; deelbeleidsterrein Arbeidsvoor-waarden Rijkspersoneel, 1945-1996
- Het Basis Selectie Document (BSD) Overheids¬personeel; deelbeleidsterrein Formatiebeleid, arbeidsmarkt en personeelsontwikkeling en mobiliteit, 1945-1996
- Het Basis Selectie Document (BSD) Arbeidsomstandigheden bij de overheid, 1945-2001
- De lijst, houdende opgaaf van voor vernietiging in aanmerking komende stukken in de archieven van het Ministerie van Binnenlandse Zaken en in de archieven van de onder dat ministerie ressorterende commissies en ambtenaren, vastgesteld op 25 januari 1961 nr. C61/U138, aangevuld op 14 juli 1967 nr. CA67/U995. Van deze lijst zijn alleen de hoofdstukken I, III en IV gebruikt.
Bij de aanvang van de bewerking was de totale omvang van de bestanden van de Hoofdafdeling Personeelszaken 1945-1979 en van de Directie Personeelszaken 1980-1994 samen 51 meter.
Hiervan is binnen het blok van de Directie Personeelszaken 1980-1994 in totaal 1,25 meter voor bewaring aangewezen en teruggestuurd
17,1 Meter is in totaal aangewezen om op termijn te worden vernietigd.
Het te vernietigen bestand (31,65 meter) is, na verkregen toestemming van de beheerder, afgevoerd conform het rijksoverheidscontract naar Van Gansewinkel Nederland BV en daar op de gebruikelijke manier vernietigd.
Aanvullingen
Ordening van het archief
Aanwijzingen voor de gebruiker
Openbaarheidsbeperkingen
Volledig openbaar.
Materiële beperkingen
Het archief kent geen beperkingen voor het raadplegen van stukken als gevolg van slechte materiële staat.
Andere toegang
Aanvraaginstructie
Openbare archiefstukken kunnen online worden aangevraagd en gereserveerd. U kunt dit ook via de terminals in de studiezaal van het Nationaal Archief doen. Om te kunnen reserveren dient u de volgende stappen te volgen:
Creëer een account of log in.
Selecteer in de archiefinventaris een archiefstuk.
Klik op ‘Reserveer’ en kies een tijdstip van inzage.
Verwant materiaal
Beschikbaarheid van kopieën
Inventarisnummers van dit archief zijn niet in kopievorm beschikbaar
Afgescheiden archiefmateriaal
Beschrijving van de series en archiefbestanddelen
- Overheidspersoneel, Arbeidsverhoudingen bij de overheid, 072
  - Het voorbereiden van de totstandkoming, wijziging en intrekking van wet- en regelgeving inzake de toelaatbaarheid van collectieve acties door overheidspersoneel., 130
    Actor: Minister van Binnenlandse Zaken en Koninkrijksrelaties
    Opm.: De voorbereidende activiteiten hebben alleen tot wetsontwerpen geleid.
    Datum: 16-10-2001
    - Collectieve acties van ambtenaren en erkenning stakingsrecht in het Personeelsstatuut van de Europese Gemeenschappen., 1978-1983; 40; -4.08.89
  - Het inrichten van de medezeggenschapsstructuur van het ministerie en de daaronder ressorterende diensten., 138
    Grondslag: ARAR, 12 juni 1931, Stb. 1931/248, art. 122, gewijzigd bij Besluit van 4 juni 1956, Stb. 1956/331, art. 124 en bij Besluit van 26 september 1968, Stb. 1968/475, art. 123.
    Wet op de ondernemingsraden, 28 januari 1971, Stb. 1971/154, gewijzigd bij Wet van 13 april 1995, Stb. 1995/231, art. 2, 3, 3, 5a en 33.
    - Het inrichten van dienstcommissies nieuwe stijl., 1982-1983; 25; -4.08.174
- Overheidspersoneel, Arbeidsvoorwaarden rijkspersoneel, 073
  - Het voorbereiden, medevaststellen, coördineren en evalueren van het beleid betreffende de arbeidsvoorwaarden voor ambtenaren en arbeidscontractanten in de sector Rijk., 1
    Product: Onder anderen beleidsnota's, beleidsnotities, rapporten, adviezen, evaluaties.
    Opm.: De eigenlijke vaststelling van het beleid vindt plaats in de ministerraad.
    Onder deze handeling valt ook:
    - Het voeren van overleg met de andere
    betrokken actoren op het beleidsterrein.
    - Het voorbereiden van een standpunt ter inbrenging in de ministerraadsvergaderingen voor beraad en besluitvorming betreffende het beleidsterrein.
    - Het voeren van overleg met/het leveren van bijdragen aan het overleg met het Staatshoofd betreffende de arbeidsvoorwaarden van ambtenaren en arbeidscontractanten in de sector Rijk.
    - Het voorbereiden van de Memorie van Toelichting op de Rijksbegroting betreffende de arbeidsvoorwaarden in de sector Rijk.
    - Het toetsen van de uitvoering van het beleid (evaluatie).
    - Het aan een externe adviescommissie verzoeken om advies betreffende het beleidsterrein.
    - Het informeren van het Kabinet van de Koningin over ontwikkelingen op het beleidsterrein arbeidsvoorwaarden voor ambtenaren en arbeidscontractanten in de sector Rijk.
    - Het voorbereiden en vaststellen van het voorlichtingsbel
    eid.
    - Circulaires met regelgeving betreffende personele aangelegenheden (P-circulaires)., 1980-1993; 2, 21
      - 1980-1985, 21; 4.07.76; pak
      - 1990-1993, 2; -1; pak
    - Vaststelling van interne procedures bij BZK voor de werving, selectie en benoeming van personeel., 1981-1984; 26; -4.08.23
    - Vaststelling van de BZK-brede tekenbevoegdheid., 1981-1988; 34; -4.08.5
  - Het vaststellen van nadere voorschriften met betrekking tot het vaststellen van werktijden., 266
    Grondslag: ARAR, 12 juni 1931, Stb. 1931/248, art. 21.8 respectievelijk 21.10.
    AOB, 3 augustus 1931, Stb. 1931/354, art. 20.8, gewijzigd bij Besluit van 25 mei 1971, Stb. 1971/373.
    Product: Onder meer rondzendbrieven van de minister van Binnenlandse zaken van 10 december 1971 en van 18 maart 1974 betreffende arbeidstijdverkorting voor oudere werknemers.
    - Invoering en toepassing arbeidstijdverkorting en deeltijdarbeid., 1981-1987; 29; -4.08.353
  - Het overdragen van de bevoegdheid tot aanstelling van ambtenaren of in dienst nemen van personeel op arbeidsovereenkomst naar burgerlijk recht aan onder de betreffende vakminister ressorterende autoriteiten en colleges., 63
    Grondslag: ARAR, 12 juni 1931, Stb. 1931/248, respectievelijk art. 5.3 en 7.3.
    AOB, 3 augustus 1931, Stb. 1931/354, art. 5.2, gewijzigd bij Besluit van 27 juni 1959, Stb. 1959/225.
    - Regeling van de aanstellingsbevoegdheid bij het Staatsdrukkerij- en Uitgeverijbedrijf (SDU) en bij het Rijks Computer Centrum (RCC)., 1988; 35; -4.08.5
  - Het stellen van regels over het opmaken en vaststellen van beoordelingen in afwijking of ter aanvulling van het Beoordelingsvoorschrift burgerlijk rijkspersoneel., 72
    Grondslag: ARAR, 12 juni 1931, Stb. 1931/248, respectievelijk art. 71.3 en 71.5.
    AOB, 3 augustus 1931, Stb. 1931/354, respectievelijk art. 46a.3 en 46a.5, gewijzigd bij Besluit van 8 nobember 1962, Stb. 1962/484 en Besluit van 27 juni 1972, Stb. 1972/421.
    Product: Onder meer het Beoordelingsvoorschrift Binnenlandse Zaken 1986.
    - Besluiten tot aanwijzing van de beoordelingsautoriteit/bevoegd gezag in de zin van artikel 1 van het Beoordelingsvoorschrift., 1981-1989; 27; -4.08.242
  - Het vaststellen van (nadere) procedures en voorschriften voor reorganisaties en het herplaatsen van medewerkers., 335
    Grondslag: SBK-RO, 24 september 1987, Stb. 1987/460, art. 2.
    SBK-RO, 3 oktober 1991, Stb. 1991/522, art. 3.
    Tijdelijk besluit SBK-RO 1995-1996, 6 augustus 1996, Stb. 1996/431, art. 5.
    ARAR, 12 juni 1931, Stb. 1931/248, gewijzigd bij Besluit van 23 januari 1996, Stb. 1996/62, art. 49a.2.
    Product: Sociale beleidsplannen.
    Opm.: Bij actor staat alleen vakminister vermeld. Art. 49c.1 van het ARAR bepaalt echter dat bij toepassing van dit hoofdstuk op de Algemene Rekenkamer, de Hoge Raad van Adel, het Kabinet der Koningin, de Kanselarij der Nederlandse Orden, de Nationale Ombudsman en de Raad van State, voor Onze minister (vakminister) dient te worden gelezen de President van de Algemene Rekenkamer, de Voorzitter van de Hoge Raad van Adel, de directeur van het Kabinet der Koningin, de Kanselier der Nederlandse Orden, de Nationale Ombudsman en de Vice-President van de Raad van State.
    - Totstandkoming en vernieuwing van de Leidraad ten behoeve van de personele gevolgen van organisatieveranderingen., 1983-1989; 24; -4.08.171; pak
    - 'BIZA verzet de bakens'-operatie met betrekking tot de wijziging van de hoofdstructuur van het Ministerie van Binnenlandse Zaken en de vaststelling van het Sociaal Plan., 1986-1987; 32; -4.08.48
    - Totstandkoming en uitvoering van het besluit betreffende de vaststelling Sociaal Plan Afslanking BZK., 1987-1989; 23; -4.08.171
    - Verzelfstandiging Staatsdrukkerij/uitgeverij., 1987-1990; 4; -4.07.1
    - Verzelfstandiging van het Rijks Computer Centrum (o.a. totstandkoming sociaal statuut)., 1990-1991; 3; -4.07.1
  - Het gezamenlijk met de minister van Binnenlandse Zaken treffen van een regeling die het BBRA 1984 aanvult of daarvan afwijkt., 100
    Grondslag: BBRA 1984, 1 november 1983, Stb. 1983/571, art. 25.1b juncto 12, 17.4, 17b.6, 18a.4 en 23.12.
    - Differentiatie in beloning op grond van arbeidsmarktverhoudingen (toekenning bindingspremies)., 1986-1990; 36; -4.08.741; pak
    - Regeling toelage voor bereikbaarheids- en beschikbaarheidsdiensten., 1986-1990; 37; -4.08.741.513; pak
    - Afwijkende overwerkregeling voor personenchauffeurs., 1989-1990; 39; -4.08.741.513
  - Het gezamenlijk met de minister van Binnenlandse Zaken stellen van nadere regels met betrekking tot het toekennen van een vergoeding bij overwerk voor bepaalde categorieën van medewerkers., 145
    Grondslag: ARAR, 12 juni 1931, Stb. 1931/248, respectievelijk art. 14a.7 en 14a.10.
    AOB, 3 augustus 1931, Stb. 1931/354, respectievelijk art. 14a.7 en 14a.10, gewijzigd bij Besluiten van 15 september 1951, Stb. 1951/421 en 14 januari 1966, Stb. 1966/28.
    - Vergoedingsmethodiek toelage wegens onregelmatige diensten., 1980; 38; -4.08.741.513
- Overheidspersoneel, Formatiebeleid, arbeidsmarktbeleid en personeelsontwikkeling en mobiliteit, 075
  - Het voorbereiden, medevaststellen, coördineren en evalueren van het formatiebeleid bij de overheid., 1
    Product: Beleidsnota's, beleidsnotities, rapporten, adviezen, evaluaties.
    - Het
    voeren van overleg met andere betrokken actoren op het beleidsterrein.
    - Het voeren van overleg met/het leveren van bijdragen aan het overleg met het staatshoofd betreffende het beleidsterrein.
    - Het voorbereiden van een Memorie van Toelichting op de Rijksbegroting betreffende het beleidsterrein.
    - Het leveren van commentaar op de recht- en doelmatigheidscontroles van de Algemene Rekenkamer op het beleidsterrein.
    - Het informeren van het Kabinet van de Koningin over de ontwikkelingen op het beleidsterrein.
    - Het voorbereiden en vaststellen van het voorlichtingsbele
    id.
    Datum: 17-10-2001
    - Handleiding ' Het Formatiewerk' voor diensthoofden en medewerkers die bij voorstellen met betrekking tot formaties van het Ministerie van Binnenlandse Zaken betrokken zijn en de nota 'Formatiebeleid 1983-1986'., 1980-1983; 30; -4.08.48
  - Het formaliseren van de decentralisatie van het formatiebeheer door middel van decentralisatiestatuten., 44
    Bron: Nota 'Het formatiebeheer in het rijksoverheid' (1992).
    - Het formaliseren van de decentralisatie van het formatiebeheer bij het Ministerie van Binnenlandse Zaken., 1985-1986; 31; -4.08.48
    - Decentralisatie van het formatiebeheer voor het Directoraat-Generaal Management- en Personeelsbeleid, voor het Rijks Computer Centrum, voor de Centrale Archief Selectiedienst, voor het Directoraat-Generaal Openbaar Bestuur en voor het Directoraat-Generaal Openbare Orde en Veiligheid., 1988-1990; 20; -4.07.63; pak
  - Het instellen van onderzoeken naar de waardering van functies bij de ministeries., 51
    Grondslag: Besluit tot instelling van het Centraal Orgaan voor Rijkspersoneelsaangelegenheden, 18 december 1946, Stb. 1946/G 367, art. 6.1.c.
    Besluit tot reorganisatie van het Centraal Orgaan voor Rijkspersoneelsaangelegenheden, 23 augustus 1955, Stb. 1955/403, art. 9.2.
    Coördinatiebesluit inrichting organisatie en formatie rijksdienst, 13 juni 1998, Stb. 1998/224, art. 6.2.
    Product: Rapporten.
    Opm.: Dit omvat ook vergelijkende onderzoeken naar de waardering van functies die bij de gehele rijksoverheid voorkomen.
    - Rapporten inzake de waardering en herwaardering van verschillende funkties bij het ministerie van Binnenlandse Zaken., 1983-1987; 33; -4.08.48; pak
  - Het instellen van een interdepartementale instantie ter bevordering van de interdepartementale mobiliteit., 194
    Product: Besluit van de minister van Binnenlandse Zaken (betreffende instelling Mobiliteitsadviesraad), 29 mei 1986, Stcrt. 1986/117.
    - Instelling van de Mobiliteits Adviesraad Rijksdienst (MAR), de Mobiliteits Advies Commissie (MAC) in het kader van de vergroting van de mobiliteit van ambtenaren in beleids-, staf- en algemene beheersfuncties en het vaststellen van in aanmerking functies., 1985-1986; 28; -4.08.311; pak
- Overheidspersoneel, Arbeidsomstandigheden bij de overheid, 076
  - Het opstellen van periodieke verslagen over het beleidsterrein arbeidsomstandigheden overheidspersoneel., 3
    Product: Series jaarverslagen, kwartaalverslagen, maandverslagen.
    Opm.: Het betreft hier alléén voorbereidingen waarvoor in de wet- en regelgeving geen grondslagen te vinden zijn.
    - Jaarverslagen personeel 1980-1985, 1990., 1981-1991; 22; 4.07.77
- Ministerie van Binnenlandse Zaken en Koninkrijksrelaties, 902
  - Ondersteunende processen, 1
    - Behandeling van de sociale en financiële problematiek van de ex-mijnwerkers bij het Computer Centrum Limburg (CCL)., 1977-1981; 19; -4.07.57
    - Regeling betreffende het beheer en behandeling van archiefstukken., 1983; 17; -4.07.353.221/24
    - Afspraken tussen de Directie Personeelszaken en andere afdelingen bij het Ministerie van Binnenlandse Zaken over administratieve procedures., 1985-1988; 18; -4.07.355.51
    - Personeels Management Informatie (PMI)., 1988-1993; div.nrs.
      - 1988 jan. - aug.., 14; -4.07.352.11
      - 1988 sep. - dec.., 16; -4.07.352.11
      - 1990 mrt. - okt.., 5; -4.07.352.11
      - 1990 nov. - 1991 aug.., 6; -4..07.352.11; pak
      - 1991 sep. - 1992 mrt.., 7; -4.07.352.11; pak
      - 1992 apr. - dec.., 10; -4.07.352.11
      - 1993 mrt. - dec.., 8; -4.07.352.11
    - Overdracht personeelsdossiers aan het Directoraat-Generaal Openbaar Bestuur (DGOB)., 1990; 13; -4.07.63
    - Advies van de Afdeling Organisatie en Informatie betreffende de nieuwe organisatie van Personeelszaken., 1992; 1; -4.07.125
    - Beleidscyclus van de Directie PZ., 1992-1994; 9, 11-12
      - Beleidsbrief Personeel 1993., 11; -4.07.352.11
      - Controlrapporten Personeel 1991, 1992, 1993., 9; -4.07.352.11
      - Productbegroting 1992., 12; -4.07.352.11
  - Archief, 2
    - Kopiëen van dossierinventarissen met aantekening van te vernietigen dossiers en stukken, 15, 41-45
      - Afd. Personeelszaken 1949-1959, 41; 58
      - Afd. Personeelszaken 1953-1959, 42; 59
      - Afd. Personeelszaken 1955-1969, 43; 60
      - Afd. Personeelszaken 1965-1979, 44; 61
      - DIR.PZ /89 (bevat het bestand Personeelsformatie) 1980-1989, 45; 62
      - DIR/PZ 1990-1994, 15; 63